臺灣高雄地方法院刑事判決　　　　　　　100年度易字第993號
公　訴　人　臺灣高雄地方法院檢察署檢察官
被　　　告　王銀明
上列被告因竊盜案件，經檢察官提起公訴（100 年度偵字第1154
7號），本院判決如下：
    主  文
王銀明犯竊盜罪，處拘役貳拾日，如易科罰金，以新臺幣壹仟元
折算壹日。緩刑貳年。
    事  實
一、王銀明於民國100 年4 月6 日下午5 時25分許，在高雄市鳳
    山區○○○路236 號家福股份有限公司高雄鳳山分店（下稱
    家福鳳山店）賣場地下1 樓蔬果區挑選地瓜葉，於選取地瓜
    葉2 把持往櫃臺秤重並貼條碼後【每把重量約338 公克、各
    價值新臺幣（下同）7 元】，竟意圖為自己不法之所有，萌
    生竊盜犯意，旋返回蔬果區，另取地瓜葉1 把攜往賣米區○
    ○○○道上，暗自將上開地瓜葉3 把置於其隨手取自賣場之
    空紙箱內，以該紙箱為掩護，混裝為地瓜葉2 把，以此方式
    竊取價值7 元之地瓜葉1 把得逞，復持往收銀櫃臺以原貼條
    碼之價格即共14元結帳。嗣因王銀明蹲在走道上分裝之舉為
    賣場員工張鳴枝發覺，向助理警衛長林冠佑反應，林冠佑遂
    於王銀明結帳後，請王銀明至辦公室，並就王銀明所結帳之
    2 把地瓜葉進行秤重為538 公克、510 公克，發覺與條碼標
    示重量不符，報警處理，始悉上情。
二、高雄市政府警察局鳳山分局報請臺灣高雄地方法院檢察署檢
    察官偵查起訴。
    理  由
一、證據能力部分：
  (一)按被告以外之人於審判外之言詞或書面陳述，除法律有規定
    者外，不得作為證據；被告以外之人於偵查中向檢察官所為
    之陳述，除顯有不可信之情況者外，得為證據，刑事訴訟法
    第159 條第1 項、第159 條之1 第2 項分別定有明文。準此
    ，刑事訴訟法為保障被告之反對詰問權，已採納英美之傳聞
    法則，而被告以外之人於偵查中向檢察官所為之陳述，其本
    質屬傳聞證據，依傳聞法則，原無證據能力，然因立法者以
    刑事訴訟法規定檢察官代表國家偵查犯罪、實施公訴，依法
    有訊問被告、證人、鑑定人之權，且實務運作時，偵查中檢
    察官向被告以外之人所取得之陳述，原則上均能遵守法律規
    定，不致違法取供，其可信性極高，為兼顧理論與實務為由
    ，除非顯不可信，否則得為證據（最高法院95年度台上字第
    3220號判決意旨參照）。另為確保被告對證人之詰問權，證
    人於審判中，應依人證之法定程序，到場具結陳述，並接受
    被告之詰問，其陳述始得作為認定被告犯罪事實之判斷依據
    ，故上開尚未經被告行使詰問權之被告以外之人於偵查中向
    檢察官所為之陳述，應屬未經調查完全之證據，非謂無證據
    能力，否則，如被告以外之人於本案審判中所為之陳述，與
    其先前在偵查中所為之陳述不符時，既謂後者無證據能力，
    依同法第155 條第2 項規定，悉數摒除不用，僅採取其於本
    案審判中之陳述作為判斷之依據，按之現行刑事訴訟法關於
    傳聞證據排除例外之規定，殊難謂為的論。至於法院踐行詰
    問程序後，綜合該被告以外之人全部供述證據，斟酌卷內其
    他調查之證據資料，本於經驗法則及論理法則，作合理之比
    較而為取捨、判斷，此屬實質證據價值之自由判斷問題，要
    無所謂其證據價值自比審判外之陳述為高之可言（最高法院
    95年度台上字第6675號判決意旨參照）。再者，若被告已放
    棄反對詰問權，於審判程序中表明同意該等傳聞證據可作為
    證據或於言詞辯論終結前未聲明異議，基於尊重當事人對傳
    聞證據之處分權，及證據資料愈豐富，愈有助於真實發見之
    理念，且強化言詞辯論主義，使訴訟程序得以順暢進行，上
    開傳聞證據亦均具有證據能力。查本件如後所引證人即家福
    鳳山店賣場員工張鳴枝於偵查中以證人身份依法具結，向檢
    察官所為證述，並於偵查筆錄、結文上簽名（見偵卷第45至
    48頁），並經被告王銀明於本院審理中表示放棄反對詰問權
    （見本院易卷第16頁），足見已充分保障被告之詰問權，揆
    諸上揭法條及判決意旨之說明，應認證人張鳴枝於偵查中所
    為結證具有證據能力。
  (二)次按被告以外之人於審判外之陳述雖不符刑事訴訟法第159
    條之1 至之4 等4 條之規定，而經當事人於審判程序同意作
    為證據，法院審酌該言詞陳述或書面陳述作成時之情況，認
    為適當者，亦得為證據，刑事訴訟法第159 條之5 第1 項定
    有明文。查本件如後所引其餘審判外之陳述，檢察官、被告
    均已知悉該等陳述屬審判外陳述，而於本院準備程序中同意
    有證據能力（見本院審易卷第15頁），迄言詞辯論終結前亦
    未聲明異議，本院審酌該等證據於作成時亦無任何不適當之
    情況，認以之作為本件之證據，應屬適當，故均有證據能力
    。
二、上揭事實業據被告坦承不諱，核與證人即賣場員工張鳴枝、
    林冠佑迭於警、偵中證述之情節一致，復有高雄市政府警察
    局鳳山分局扣押筆錄、扣押物品目錄表、贓物認領保管單、
    發票影本各1 份，及地瓜葉照片3 張附卷可稽（見偵卷第9
    至21、39至42、45至48頁）。足見被告上開任意性之自白與
    事實相符，得採為認定事實之基礎。從而，本件事證明確，
    被告犯行堪以認定，應依法論罪科刑。
三、按刑法上之詐欺取財罪與竊盜罪，雖同係意圖為自己或第三
    人不法之所有，而取得他人之財物，但詐欺取財罪，以施用
    詐術使人將物交付為要件，而竊盜罪，則係以和平手段，違
    背他人之意思，擅自取走他人持有之物而言，二者有別（最
    高法院著有84年台上字第5648號判決要旨可資參照）。次按
    按竊盜罪既遂與未遂之區別，應以所竊之物已否移入自己權
    力支配之下為標準，若已將他人財物移歸自己所持，即應成
    立竊盜既遂罪，最高法院17年上字第509 號判例要旨參照。
    是行為人已將行竊所得之財物藏放欲夾帶外出，顯己將該贓
    物置於自己實力支配之下，縱早已為人跟監，亦不影響其竊
    盜既遂之認定（最高法院著有85年台上字第1766號判決要旨
    可資參照）。查本件被告係基於竊盜犯意，以將地瓜葉3 把
    混裝為2 把之方式，即將未經秤重之地瓜葉1 把移歸自己所
    持，揆諸前揭最高法院判決意旨之說明，縱已為賣場員工發
    覺有異，仍無礙於行為之既遂，且混裝手法不過係掩飾其竊
    盜犯行，尚與詐騙他人財物有別。是核被告所為，係犯刑法
    第320 條第1 項之普通竊盜罪。
四、爰審酌被告不知尊重他人財產法益，為圖小利，竟以混裝手
    段而竊取價值7 元之地瓜葉1 把，侵害他人所有權益，誠屬
    不該，惟念及其犯後終能坦承犯行，於本院審理中當庭與家
    福鳳山店以7 元達成和解，並如數給付現金予家福鳳山店告
    訴代理人江鐵基無訛，復當場表示歉意、承諾以後不再犯等
    語，而獲得原諒不再追究等情，有本院100 年7 月28日審判
    筆錄1 份可憑（見本院易卷第15至19頁），是被告犯後態度
    尚可，已顯悔意，及考量其犯罪動機、目的係為圖小利、所
    竊財物價值、所竊地瓜葉1 把已由警發還家福鳳山店，兼衡
    被告自陳現與其年邁之母同住、教育程度為大專畢業、經商
    為業、家境小康（見本院易卷第18頁、偵卷第10頁）等一切
    情狀，量處如主文所示之刑，併諭知易科罰金之折算標準。
五、末查被告雖前於75年間因故意犯背信罪受有期徒刑3 月之宣
    告，並於76年間執行完畢，然迄今均未曾有何受刑之宣告之
    紀錄，有臺灣高等法院被告前案紀錄表可參，其因一時失慮
    ，致罹刑案，諒其經此偵、審程序，當知所警惕，應無再犯
    之虞，本院認其所受之宣告刑，以暫不執行為適當，爰依刑
    法第74條第1 項第2 款，諭知緩刑2 年，以啟自新。
據上論斷，應依刑事訴訟法第299 條第1 項前段，刑法第320 條
第1 項、第41條第1 項前段、第74條第1 項第2 款，刑法施行法
第1 條之1 ，判決如主文。
本案經檢察官顏漢文到庭執行職務。
中    華    民    國    100   年    8     月    10    日
                  刑事第十四庭    法  官  李俊霖
以上正本證明與原本無異。
如不服本判決應於收受送達後10日內向本院提出上訴書狀，並應
敘述具體理由；如未敘述上訴理由者，應於上訴期間屆滿後20日
內向本院補提理由書（均須按他造當事人之人數附繕本）「切勿
逕送上級法院」。
中    華    民    國   100    年    8     月    10    日
                                  書記官  武凱葳
中華民國刑法第320條
意圖為自己或第三人不法之所有，而竊取他人之動產者，為竊盜
罪，處5  年以下有期徒刑、拘役或 5 百元以下罰金。
意圖為自己或第三人不法之利益，而竊佔他人之不動產者，依前
項之規定處斷。
前二項之未遂犯罰之。